臺灣高等法院高雄分院刑事判決　　　　　九十三年度上易字第一七五號
　　上　訴　人　台灣屏東地方法院檢察署檢察官
　　被　　　告　甲○○
右上訴人因被告傷害案件，不服臺灣屏東地方法院九十二年度易字第六四四號中華民
國九十三年二月十七日第一審判決（起訴案號：臺灣屏東地方法院檢察署九十二年度
偵字第四一六二號），提起上訴，本院判決如左：
      主      文
原判決撤銷。
甲○○共同傷害人之身體，累犯，處有期徒刑陸月，如易科罰金，以佰元折算壹日
。
扣案之鋁棒壹支沒收。
      事      實
一、甲○○於民國八十七年十二月二十一日，因犯竊盜罪，經本院判處有期徒刑六月
    確定，於八十八年七月八日縮短刑期執行完畢，仍不知悔改。又於九十二年五月
    十五日二十三時許，在屏東縣高樹鄉○○村○○路段，因乙○○向警方檢舉其等
    涉有盜採砂石之竊盜犯行，竟夥同不詳姓名之成年男子約十二人，共同基於傷害
    他人身體之犯意聯絡，先以車牌號碼不詳之機車及自小客車圍堵乙○○，乙○○
    欲騎機車離去，甲○○則騎機車阻擋其離去，而撞及乙○○右腳踝，乙○○棄機
    車逃離，後由其他不詳姓名之人持鋁製球棒追打乙○○，因而致乙○○受有兩側
    小腿多處條狀瘀血、血腫、左肘血腫、左足跟血腫、臀部多處條狀瘀血等傷害。
    乙○○事後，於現場拾獲上開不詳姓名成年男子所有之犯罪工具鋁棒一支，送警
    處理。
二、案經乙○○訴請屏東縣警察局里港分局移送台灣高雄地方法院檢察署檢察官偵查
    起訴。
      理      由
一、訊據被告甲○○矢口否認有前開共同傷害犯行，辯稱：我當天晚上十點多，到自
    強路段附近橋遇到告訴人，告訴人問我在該處做何事，我說在看守檳榔，並告訴
    告訴人我父親是誰，我的名字、住址後，我就離開了，當天晚上十一點時候，我
    在家裡睡覺根本不在現場，沒有毆打告訴人云云。
二、惟查前開事實，業據告訴人乙○○分別於警訊、偵查中、原審及本院指訴綦詳，
    並有卷附之診斷證明書一紙、現場照片七張及現場圖一張，扣案之鋁棒一枝可資
    佐證。又證人即屏東縣警察局里港分局新南派出所警員潘志雄於本院審理時結證
    ：九十二年五月十五日，乙○○有到派出所來報案，當時我有在場，我們有做備
    案紀錄，也有到現場看。案發當天是里港分局的警車載乙○○過來報案，但製作
    筆錄是案發後一個多月，我們是依據乙○○指證才通知甲○○來派出所製作筆錄
    等語（見本院九十三年七月八日審判筆錄）。足見告訴人於案發後立即向警方備
    案，而經一個多月查證確認被告身分之後，始於九十二年六月卅日正式向警方報
    案，並製作筆錄指控被告傷害，有警訊筆錄在卷可考，是告訴人於案發一個半月
    始向警方正式報案，並無不妥之處。而告訴人與被告素無仇隙，且經一個多月查
    證確認被告身分後，始提出檢舉，衡情應無誣攀之理。
三、又查告訴人警訊雖指稱：約有十二人施暴，持鋁棒打我，其中有一人是我認得甲
    ○○，有打我，他用機車撞我，其他的人就不認識了等語（見警訊筆錄第十頁、
    ）；於偵查中先指訴：當晚十點五十分左右，我又到我的田園，被告先以機車撞
    我的機車，與被告在一起的其他人並問我在檢舉什麼，被告就下車持鋁棒打我等
    語（見偵查筆錄第十頁起至第十一頁止），旋即於偵查中改稱：當日我親眼看見
    他們的機車圍堵我的機車。被告騎一台機車及有另一人開車，當時我跑了將近一
    至二百公尺後，被他們圍堵，被告用機車圍堵及撞傷我左腳踝，另一人持鋁棒毆
    打我，我把鋁棒搶過來等語（見偵查筆錄第十一頁）；嗣於原審審理中又先後指
    訴：（問：在打你的過程中，有無肯定有誰打你？）被告騎機車擋住我的去路。
    （問：擋你的去路，被告有無打你？）被告用機車擋住我的去路的時候，其他人
    用鋁棒打我。（問：後來在晚上十一點多的時候，被告騎機車來擋你，可以描述
    ？）我被追打，我騎機車要跑，當時被告的機車就在同方向的前面約五十公尺，
    後面的人就喊圍住！圍住！被告就將機車掉頭橫在馬路，我無法通過所以就撞到
    被告的機車才被打。（問：被告是否出手？）當時光線暗暗的，不是跟我很接近
    的人，我無法認清楚，無法確定被告有無出手參與毆打等語（見原審審理筆錄第
    四十頁至五十頁止）。由上觀之，告訴人先後指訴之情節雖略有出入，然其指訴
    被告於右述時地以機車擋住其去路，致其無法逃離現場，而遭其他不詳姓名持鋁
    棒毆傷之基本陳述並無不同，其指訴被告有參與本件犯罪始終如一，是告訴人之
    指訴，應屬可採。至於證人包奕珠於原審雖證述：九十二年五月十五日當晚十點
    多，我去睡覺時，我先生甲○○已經在睡覺等語，惟查被告當時確實在場，並以
    機車堵住告訴人去路，此據告訴人指訴明確，且二人亦無宿怨，自無故意誣陷之
    可能，而證人包奕珠與被告係夫妻關係，其證詞難免偏頗被告，自以告訴人指證
    較為可採，證人包奕珠之證詞尚難採為有利於被告之認定。綜上所述，被告所辯
    上情，無非卸責之詞，不足採信。本件事證明確，被告之犯行，堪以認定。
四、核被告傷害人身體之行為，係犯刑法第二百七十七條第一項之傷害罪。又被告與
    不詳姓名成年男子約十二人間，就前開犯行，有犯意連絡及行為分擔，均為共同
    正犯。又被告於八十七年十二月二十一日，因犯竊盜罪，經本院判處有期徒刑六
    月確定，於八十八年七月八日縮短刑期執行完畢之事實，有台灣高等法院被告全
    國前案紀錄表在卷可稽。茲於前案執行完畢後，五年以內再犯有期徒刑以上之本
    罪，為累犯，應依刑法第四十七條規定加重其刑。原審未予詳查，遽為被告無罪
    之諭知，尚有未當。公訴人上訴意旨，指摘原判決不當，為有理由，自應由本院
    將原判決撤銷改判。審酌被告有前述之竊盜前科，素行不佳，犯後否認犯行，態
    度不良，及告訴人所受傷勢情況等一切情狀，量處如主文第二項所示之刑，並諭
    知如易科罰金，以三百元折算一日。至於扣案之鋁棒一支，係不詳姓名成年男子
    所有，且供其等犯罪所用之物，應依刑法第三十八條第一項第二款規定宣告沒收
    。
據上論斷，應依刑事訴訟法第三百六十九條第一項前段、第三百六十四條、第二百九
十九條第一項前段，刑法第二十八條、第二百七十七條第一項、第四十七條、第四十
一條第一項、第三十八條第一項第二款，罰金罰鍰提高標準條例第一條前段、第二條
，判決如主文。
本案經檢察官王登榮到庭執行職務。
中    華    民    國     九十三     年       七       月     二十二     日
                              臺灣高等法院高雄分院刑事第三庭
                                  審判長法官  周賢銳
                                        法官  黃建榮
                                        法官  謝宏宗
右正本證明與原本無異。
不得上訴。
                                      書記官  賴梅琴
中    華    民    國     九十三     年       七       月      二十六    日
附錄：本判決論罪科刑法條：
刑法第二百七十七條第一項
傷害人之身體或健康者，處三年以下有期徒刑，拘役或一千元以下罰金。
                                                                    Ａ
